【裁判字號】    95,上易,1073
【裁判日期】    951004
【裁判案由】    毒品危害防制條例
【裁判全文】
臺灣高等法院刑事判決                95年度上易字第1073號
上  訴  人  臺灣臺北地方法院檢察署檢察官
被      告  甲○○
                    （現於臺灣台北監獄執行中）
上列上訴人因被告違反毒品危害防制條例案件，不服臺灣臺北地
方法院95年度易字第381 號，中華民國95年5月5日第一審判決（
起訴案號：臺灣臺北地方法院檢察署94年度毒偵字第3646號，暨
移送併辦案號：94年度毒偵字第2646號、95年度毒偵字第80、89
1號），提起上訴，本院判決如下：
    主  文
原判決撤銷。
甲○○連續施用第二級毒品，累犯，處有期徒刑拾壹月。扣案如
如附表一、附表二所示第二級毒品安非他命及甲基安非他命均沒
收銷燬，扣案如附表三所示之物均沒收。
    事  實
一、甲○○有殺人、煙毒等前科，前於民國88年、92年間因施用
    毒品案件，經裁定觀察勒戒後，認無繼續施用毒品傾向，經
    臺灣臺北地方法院檢察署檢察官為不起訴處分確定後，復於
    93年間因違反毒品危害防制條例案件，經本院判處有期徒刑
    5月確定，甫於94年6月13日執行完畢（本件構成累犯），又
    於94年間因施用毒品案件，經原審法院判處有期徒刑7 月，
    上訴後經本院駁回上訴確定。詎仍未戒除毒癮，復基於施用
    第二級毒品安非他命及甲基安他命之概括犯意，自94年8 月
    底某日起至95年3 月9日上午6時許，分別在臺北市○○街夜
    市公廁、臺北市○○街176 巷1號4樓、臺北市○○路○段132
    巷6之1號3樓之1 租處、台北市○○區○○街22巷1弄4號3樓
    住處等地，將含有安非他命或甲基安非他命成分結晶置入自
    製吸食器內隔火加熱產生煙霧方式，連續非法施用第二級毒
    品安非他命多次，施用頻率不定，有時每天施用2、3次，最
    長約10天施用1 次（均應扣除下列為警查獲時迄檢察官諭知
    具保免予羈押留置時間）。嗣分別於：
  (一)94年9 月1日晚間9時40分許，在臺北市○○區○○街57巷10
    之14號1 樓前為警查獲，並扣得甲基安非他命17包（驗餘淨
    重11.12公克，另查扣第一級毒品海洛因1包，此與本件施用
    第二級毒品無涉，且被告非法持有第一級毒品犯行，應由檢
    察官另行處理）。
  (二)94年11月15日晚間11時許，在臺北市○○區○○街170 號前
    為警查獲，並扣得安非他命7 小包（毛重2.7公克、淨重1.3
    公克）及供施用毒品所用之分裝袋61 個、電子磅秤1個、自
    製吸食器1組等物。
  (三)94年12月2日下午6時許，在臺北市松山區○○○路○段158巷
    口為警查獲，經警採集尿液後鑑驗，呈安非他命類陽性反應
    （本次另在嫌犯周幼龍身上查扣安非他命3包、毛重計0.9公
    克、淨重計0.3 公克，並在甲○○身上查扣新台幣3000元，
    疑為甲○○販賣毒品犯行，允宜由檢察官另行偵查辦理，與
    本件施用毒品無涉）。
  (四)94年12月19日下午8 時許，在台北市○○區○○街22巷1弄4
    號3 樓其住處，施用第二級毒品甲基安非他命，嗣於同年月
    23日下午11時15分許，經警在台北市○○○路基隆路口攔檢
    查獲，並扣得其持有預備供施用之甲基安非他命2 包（驗餘
    淨重0.45公克）。
  (五)95年3 月9日晚間8時40分許，在臺北市○○區○○路2段132
    巷6之1號3樓之1查獲，並扣得安非他命22包（毛重12.3公克
    、淨重7.9公克）及供施用毒品所用之自製吸食器1組（另查
    扣海洛因殘渣袋1個、已使用過注射針筒1支，係被告施用第
    一級毒品海洛因所用，與本件施用第二級毒品無涉，應由檢
    察官另行處理）。
二、案經台北市政府警察局大安分局、松山分局、信義分局報請
    臺灣臺北地方法院檢察署檢察官偵查起訴，暨移送併辦審理
    。
    理  由
一、上揭事實，迭據被告甲○○於偵審中坦承不諱，且其各次被
    查獲時所採尿液經鑑驗結果，確均呈甲基安非他命之陽性反
    應，亦分別有臺灣檢驗科技股份有限公司94年9 月16日、94
    年12月1日、94年12月29日、95年1月17日濫用藥物尿液檢驗
    報告各1 紙附卷可據，並有如附表一、二、三所示之物，扣
    案可證，而附表一、二所示之白色結晶，經鑑定結果確係甲
    基安非他命，有臺北市政府警察局松山分局查獲涉嫌毒品危
    害防制條例毒品鑑驗報告書、臺北市政府警察局95年3 月22
    日北市鑑毒字第1262號鑑驗通知書、臺北市政府警察局大安
    分局查獲涉嫌毒品危害防制條例毒品初步鑑驗報告單各1 紙
    在卷可據。被告自白核與事實相符，自堪採為認定犯罪之證
    據。本件被告連續施用毒品之事實，事證明確，犯行可以認
    定，應依法論科。
二、查甲基安非他命、安非他命均係毒品危害防制條例第2條第2
    項第2 款所列之第二級毒品，不得非法持有、施用，被告竟
    多次施用，核其所為，係犯毒品危害防制條例第10條第2 項
    之施用第二級毒品罪。被告於多次施用毒品前之持有第二級
    毒品低度行為，應分別為各該次施用之高度行為所吸收，均
    不另論罪。被告先後多次施用第二級毒品之犯行，均時間緊
    密，犯罪構成要件相同，顯係基於概括犯意為之，皆為連續
    犯。惟查被告行為後，刑法第56條連續犯之規定，業於94年
    2月2日修正公布刪除，並於95年7月1日施行，則被告之犯行
    ，因行為後新法業已刪除連續犯之規定，此刪除雖非犯罪構
    成要件之變更，但顯已影響行為人刑罰之法律效果，自屬法
    律有變更，依新刑法第2條第1項規定，比較新、舊法結果，
    應適用較有利於被告之行為時法律即舊刑法第56條（參照最
    高法院95年第8 次刑事庭會議決議），論以連續犯，以一罪
    論，並加重其刑。上開事實(一)、(四)、(五)部分雖未據公訴人起
    訴，惟與起訴之犯罪事實，有連續犯裁判上一罪之關係，應
    為起訴效力所及，法院自得併予審究。又被告被告曾有上揭
    犯罪事實欄所載前案之科刑及執行完畢紀錄，有本院被告前
    案紀錄表在卷可按，其於前案犯罪受有期徒刑執行完畢後於
    5 年內故意再犯本件有期徒刑以上之罪，為累犯，惟刑法累
    犯之規定，於上開時間亦同經修正施行，但不論依修正前刑
    法第47條，或修正後刑法第47條第1 項之規定，均構成累犯
    ，對被告而言，並無有利或不利之情形，本不生新舊法比較
    之問題，應逕依修正前之刑法第47條，論以累犯，並遞加重
    其刑。
三、原審對被告予以論罪科刑，固非無見，惟不及審酌被告94年
    12月19日下午8時許，在台北市○○區○○街22巷1弄4號3樓
    其住處施用第二級毒品甲基安非他命之犯罪事實，尚有未洽
    ，公訴人執此提起上訴為有理由，自應由本院撤銷改判。爰
    審酌被告已有多次施用毒品前科，仍不知戒絕毒癮，繼續施
    用毒品，危害自己身體健康，並參酌其施用之次數，檢察官
    此次移送併辦部分之犯罪時間，在原判決認定之犯罪期間內
    ，被告犯罪後尚能坦承犯行，態度良好，及其他一切情狀，
    仍量處有期徒刑十一月，以資懲儆。
四、查扣如附表一所示甲基安非他命17 包（驗餘淨重11.12公克
    ）、安非他命7包（淨重1.3公克）、安非他命22包（淨重7.
    9公克），附表二所示甲基安非他命2包（驗餘淨重0.45公克
    ）均應依毒品危害防制條例第18條第1 項前段規定沒收銷燬
    。又扣案如附表三所示包裝前開安非他命用所用之塑膠袋48
    個、查扣之分裝袋61個、電子磅秤1個、自製吸食器2組等物
    ，係被告所有供施用或預備供施用毒品犯罪所用之物，均應
    依刑法第38條第1項第2款規定沒收。
據上論斷，應依刑事訴訟法第369條第1 項前段、第364條、第299
條第1項前段，毒品危害防制條例第10條第2項、第18條第1項前段
，刑法第2 條第1項前段、第11條前段、第38條第1項第2款，修正
前刑法第56條、第47條，判決如主文。
本案經檢察官田炳麟到庭執行職務。
中    華    民    國    95    年    10    月    4     日
                  刑事第十庭    審判長法  官  劉景星
                                      法  官  陳博志
                                      法  官  李春地
以上正本證明與原本無異。
不得上訴。
                                       書記官  蘇秋
中    華    民    國    95    年    10    月    5     日
附錄：本案論罪科刑法條全文
毒品危害防制條例第10條第2項：
施用第二級毒品者，處3年以下有期徒刑。
附表一：
一甲基安非他命17包（驗餘淨重11.12公克）。
二安非他命7包（淨重1.3公克）。
三安非他命22包（淨重7.9公克）。
附表二：
  甲基安非他命2包（驗餘淨重0.45公克）
附表三：
一包裝毒品甲基安非他命用所用之塑膠袋48個。
二分裝袋61個。
三電子磅秤1個。
四自製吸食器2組。


司法院資訊處製作；財團法人民間司法改革基金會備份。
